【裁判字號】    99,審易,3601
【裁判日期】    990913
【裁判案由】    詐欺
【裁判全文】
臺灣高雄地方法院刑事判決            99年度審易字第3601號
公  訴  人  臺灣高雄地方法院檢察署檢察官
被      告  丙○○
上列被告因詐欺案件，經檢察官提起公訴（98年度偵字第37334
號、99年度偵字第2377、14857、15087號），本院判決如下：
    主  文
本件公訴不受理。
    理  由
一、公訴意旨略以：
  (一)被告丙○○可預見將本人金融帳戶交付不明人士使用，有被
    犯罪集團利用作為詐欺取財轉帳匯款等犯罪工具之可能，竟
    基於幫助他人犯罪之不確定故意，將其所有之第一商業銀行
    股份有限公司鳳山分行帳號0000000000000 號帳戶之存摺、
    提款卡及密碼，交與真實姓名、年籍不詳，綽號「海哥」之
    詐欺集團成員使用。嗣該詐欺集團成員取得上揭金融帳戶資
    料後，即共同基於意圖為自己不法所有之犯意聯絡，先於民
    國98年10月11日，撥打電話予甲○○佯稱：其網路交友願見
    面認識，為確認本人身分，須至提款機操作云云，致甲○○
    陷於錯誤，依指示匯款新臺幣（下同）42,000元至被告上開
    帳戶內；另於98年10月15日，撥打電話予乙○○佯稱：其可
    網路援交，但須先匯款云云，致乙○○陷於錯誤，依指示先
    後匯款29,983元、56,000元（合計85,983元）至被告上開帳
    戶內。
  (二)被告亦明知將行動電話門號交付不明人士使用，可能幫助他
    人詐欺取財，竟仍不違其本意，而基於幫助詐欺取財之不確
    定故意，於98年11月間，在不詳地點，將其所有之台灣大哥
    大電信0000000000號門號，交付真實姓名、年籍不詳之成年
    人及其所屬之詐欺集團，而容任他人使用該電話門號詐騙財
    物。嗣該詐欺集團成員取得上開門號，即共同基於意圖為自
    己或第三人不法所有之犯意，分別為下列行為：
  1.於98年11月20日，在雅虎奇摩拍賣網站上刊登販賣「航海王
    娜美公仔」之虛偽廣告，並以上開門號為聯絡工具，詐騙許
    晟達匯款3,250 元至劉佳祐所有之中華郵政股份有限公司屏
    東潮州新生路郵局帳號00000000000000號帳戶內（劉佳祐所
    涉幫助詐欺取財犯行，業經臺灣屏東地方法院檢察署檢察官
    以99年度偵字第954 、3220、4420號提起公訴，現由臺灣屏
    東地方法院審理中）。
  2.於98年11月19日，在露天拍賣網站上刊登販賣「新光三越禮
    卷」之虛偽廣告，並以上開門號為聯絡工具，詐騙陳萱嘩匯
    款3,400 元至上開劉佳祐帳戶內。
  3.於98年11月17日，在露天拍賣網站上刊登販賣「拖把」之虛
    偽廣告，並以上開門號為聯絡工具，詐騙陳志杰匯款2,300
    元至上開劉佳祐帳戶內。
  4.於98年11月16日，在露天拍賣網站上刊登販賣「好神拖」之
    虛偽廣告，並以上開門號為聯絡工具，詐騙林椿福匯款2,25
    0 元至上開劉佳祐帳戶內。
  5.於98年11月17日，在露天拍賣網站上刊登販賣「倍麗兒牙齒
    美白貼片」之虛偽廣告，並以上開門號為聯絡工具，詐騙楊
    育慈匯款850 元至上開劉佳祐帳戶內。因認被告涉犯刑法第
    30條第1 項前段、第339 條第1 項之幫助詐欺取財罪嫌等語
    。
二、按被告死亡者，法院應諭知不受理之判決，並得不經言詞辯
    論為之，刑事訴訟法第303 條第5 款、第307 條分別定有明
    文。
三、經查，被告丙○○所涉二幫助詐欺取財犯嫌，經檢察官於99
    年7 月17日以98年度偵字第37334 號、2377號，及於99年7
    月13日以99年度偵字第14857 、15087 號偵查終結，並先後
    於99年8 月5 日、99年8 月9 日繫屬於本院，有起訴書2 份
    、臺灣高雄地方法院檢察署99年8 月4 日雄檢泰珠（牧）98
    偵3733 4字第13539 號函、99年8 月6 日雄檢泰珠（嚴）99
    偵1485 7字第13752 號函各1 份暨本院之收案戳章在卷可稽
    ；而被告業於本案繫屬後之99年8 月23日死亡乙節，亦有其
    個人基本資料查詢結果及臺灣高等法院被告前案紀錄表各1
    份附卷可查。是被告既於本案繫屬後死亡，揆諸前開說明，
    爰不經言詞辯論，逕為諭知不受理之判決。
四、退併辦部分：
    臺灣高雄地方法院檢察署99年度偵字第26925 號移送併辦意
    旨略以：被告丙○○明知將行動電話門號交付不明人士使用
    ，可能幫助他人詐欺取財，竟仍不違其本意，而基於幫助詐
    欺之間接故意，於98年11月間，在不詳地點，將其所有之台
    灣大哥大電信公司行動電話0000000000號門號，交付真實姓
    名、年籍不詳之成年人，而容任他人使用該電話門號詐騙財
    物。嗣該詐欺集團成員取得上開門號，即共同基於意圖為自
    己或第三人不法所有之犯意，於98年11月16日在雅虎奇摩拍
    賣網站上，先輸入以不詳方式所取得之蔡鳳嬋所使用之帳號
    「sunny-9738」及密碼後，刊登販售「曼谷undress 泰式風
    格寶石魚骨鞋（米、紅、綠）女王最愛，售價1100元」之虛
    偽廣告，並以上開門號為聯絡工具，致網路購買者hotpp100
    4 等人不疑有他陷於錯誤而得標。因認被告涉犯刑法第30條
    第1 項前段、第339 條第1 項之幫助詐欺取財罪嫌等語。惟
    本件既經本院諭知不受理之判決，上開併辦部分，本院即無
    從併予審理，應退由檢察官另為適法之處理，附此敘明。
據上論斷，應依刑事訴訟法第303 條第5 款、第307 條，判決如
主文。
中    華    民    國    99    年    9     月    13    日
                  刑事第十庭    審判長法  官  廖建瑜
                                      法  官  呂明燕
                                      法  官  周佳佩
如不服本判決應於收受判決後10日內向本院提出上訴書狀，並應
敘述具體理由。其未敘述上訴理由者，應於上訴期間屆滿後20日
內向本院補提理由書(均須按他造當事人之人數附繕本)「切勿逕
送上級法院」。
以上正本證明與原本無異。
中    華    民    國    99    年    9     月    13    日
                                      書記官  李承悌

司法院資訊處製作；財團法人民間司法改革基金會備份。
